# 同一控制下的合并OR非同一控制下的合并?

提问人：胖胖彤 时间：2011-08-03 11:27:42
自然人股东控股A公司， 该自然人股东自 2011 年 3 月份收购并控股B公司， 现该自然人股东欲以B公司的股权增资A公司， 请问： 该种情况下，属于同一控制下的合并或非同一控制下的合并？同一控制下的合并有无时间要求？ A公司对B公司长期股权投资按评估值入账？

回答人：chenyiwei
虽然在合并前AB两公司同处于同一自然人控制下的时间不足一年，但该项合并是在两公司均处于该自然人股东控制之下的情况下发生的，并且预计在合并完成后A和B之间的控制关系在可预见的未来将是稳定存在的。因此，个人倾向于作为一项同一控制下的企业合并。 但是，这种情况下的同一控制下合并不同于一般意义上的同一控制下合并，而是应当运用下推会计方法，将最终控制方帐面对取得B公司控制权的交易下推到A公司的合并报表层面。在A公司的合并报表层面，B公司应当自 2011 年 3 月（即最终控制方取得对其控制权）之日起纳入合并范围，并且其“帐面价值”不是B自身的帐面价值，而是在最终控制方的合并报表中体现的B的各项资产、负债的价值，即以非同一控制下企业合并的购买日（2011.03）的公允价值为基础持续计算的金额。 关于下推会计问题，本版面最近讨论较多，你可以搜索一下。